臺灣桃園地方法院刑事判決　　　　　　100年度審易字第336號
公　訴　人　臺灣桃園地方法院檢察署檢察官
被　　　告　林榮禧
上列被告因竊盜案件，經檢察官提起公訴（100 年度偵字第263
號），被告於本院準備程序進行中，就被訴事實為有罪之陳述，
經本院告知簡式審判程序意旨，並聽取當事人之意見後，本院裁
定依簡式審判程序審理，判決如下：
    主  文
林榮禧毀越安全設備竊盜，累犯，處有期徒刑柒月。
    事  實
一、林榮禧於民國79年間因強盜案件，經臺灣高等法院以80年度
    上訴字第1362號判決判處有期徒刑5 年6 月確定，於83年4
    月26日縮短刑期假釋出監並付保護管束，後假釋經撤銷，尚
    餘殘刑1 年11月又3 日。於83年間又因竊盜案件，經本院以
    83 年 度易字第5034號判決判處有期徒刑10月確定，與上開
    殘刑接續執行後，於85年7 月9 日縮短刑期假釋出監並付保
    護管束，後假釋經撤銷，尚餘殘刑1 年又4 日。再於85年間
    因竊盜案件，經臺灣高等法院以86年度上易字第132 號判決
    判處有期徒刑1 年確定；復於86年間因竊盜案件，經臺灣新
    竹地方法院以86年度易字第1064號判決判處有期徒刑2 年8
    月確定，經與上開有期徒刑1 年、殘刑1 年又4 日接續執行
    後，於88年12月19日縮短刑期假釋出監並付保護管束，後假
    釋經撤銷，尚餘殘刑2 年又14日。另於90年間因竊盜案件，
    經本院以以90年度易字第1613號判決判處(一)有期徒刑1 年確
    定；復於91年間因竊盜案件，經本院以91年度易字第698 號
    判決判處(二)有期徒刑1 年8 月、(三)有期徒刑8 月，應執行有
    期徒刑2 年，上訴後經臺灣高等法院以92年度上易字第467
    號判決上訴駁回確定；再於95年間因竊盜案件，經臺灣臺東
    地方法院以95年度易字第108 號判決判處(四)有期徒刑1 年確
    定，上開(一)(三)(四)各罪經臺灣臺東地方法院以96年度聲減字第
    197 號裁定減其宣告刑二分之一後，將(一)罪與不得減刑之(二)
    罪合併定應執行有期徒刑2 年1 月確定，將(三)(四)二罪合併定
    應執行有期徒刑9 月又15日確定，經與前開殘刑2 年又14日
    接續執行後，於98年7 月31日縮刑期滿執行完畢（於本案構
    成累犯）。詎其猶不知悔改，於99年12月5 日下午1 時許，
    駕駛其所有牌照號碼DR-2728 號自用小客車，行經桃園縣蘆
    竹鄉○○路○ 段61號邱明登（起訴書誤載為邱有登）住處前
    ，認無人在家，即基於意圖自己不法所有之犯意，撿拾現場
    邱明登所有之木條將該屋後門窗戶鐵條扳開、毀壞後，攀越
    該窗而侵入該屋（無故侵入住宅部分未據告訴、起訴），竊
    取屋內前方收銀機內現金新台幣4,848 元，得手後正欲離去
    之際，為邱明登當場發覺而報警處理，始悉上情。
二、證據名稱：
  (一)被告於林榮禧警詢、檢察官訊問、本院準備程序及審理時之
    自白。
  (二)被害人邱明登於警詢及本院準備程序時之指述。
  (三)桃園縣政府警察局蘆竹分局扣押筆錄暨扣押物品目錄表各1
    份、桃園縣政府警察局蘆竹分局南崁派出所贓物認領保管單
    1份、刑案現場照片8 張。
  (四)臺灣高等法院被告前案紀錄表1 份。
三、查被告於犯罪後，刑法第321 條第1 項業於100 年1 月26日
    修正公布，於100 年1 月28日生效施行。按行為後法律有變
    更者，適用行為時之法律，但行為後之法律有利於行為人者
    ，適用最有利於行為人之法律，刑法第2 條第1 項定有明文
    。修正前之刑法第321 條第1 項原規定：「犯竊盜罪而有左
    列情形之一者，處六月以上、五年以下有期徒刑：一、於夜
    間侵入住宅或有人居住之建築物、船艦或隱匿其內而犯之者
    。二、毀越門扇、牆垣或其他安全設備而犯之者。三、攜帶
    兇器而犯之者。四、結夥三人以上而犯之者。五、乘火災、
    水災或其他災害之際而犯之者。六、在車站或埠頭而犯之者
    。」；而修正後刑法第321 條第1 項則規定：「犯竊盜罪而
    有下列情形之一者，處六月以上、五年以下有期徒刑，得併
    科新臺幣十萬元以下罰金：一、侵入住宅或有人居住之建築
    物、船艦或隱匿其內而犯之者。二、毀越門扇、牆垣或其他
    安全設備而犯之者。三、攜帶兇器而犯之者。四、結夥三人
    以上而犯之者。五、乘火災、水災或其他災害之際而犯之者
    。六、在車站、埠頭、航空站或其他供水、陸、空公眾運輸
    之舟、車、航空機內而犯之者。」比較修正前後關於刑法第
    321 條第1 項之規定，修正後之刑法第321 條第1 項於第1
    款刪除「於夜間」之文字；於第6 款增加「航空站或其他供
    水、陸、空公眾運輸之舟、車、航空機內」之文字，擴大加
    重竊盜罪之適用範圍，使部分修正前原應適用普通竊盜罪論
    罪科刑之情形，於修正後改論以加重竊盜罪論罪科刑，並增
    加得併科罰金新臺幣10萬元之規定，解釋上應以修正前之規
    定對被告較有利，自仍依刑法第2 條第1 項前段規定，適用
    行為時之法律即修正前刑法第321 條第1 項規定論處。故核
    被告所為，係犯修正前刑法第321 條第1 項第2 款之毀越安
    全設備竊盜罪。爰審酌被告正值壯年，恣意竊取他人財物，
    危害社會治安非輕，原不宜寬縱，惟念被告犯後坦承犯行，
    犯後態度尚佳，公訴人具體求處有期徒刑7 月尚屬適當等一
    切情狀，量處如主文所示之刑，並諭知易科罰金之折算標準
    。
四、應適用之法條：
    刑事訴訟法第273 條之1 第1 項、第299 條第1 項前段、第
    310 條之2 、第454 條第1 項，修正前刑法第321 條第1 項
    第2 款，刑法第2 條第1 項前段、第47條第1 項。
五、如不服本件判決，得自收受判決送達之日起10日內，向本院
    提出上訴書狀，上訴於第二審法院。
本案經檢察官王碩志到庭執行職務。
中    華    民    國   100    年    4     月    15    日
                        刑事庭  法  官  潘怡華
以上正本證明與原本無異。
如不服本判決應於收受判決後10日內向本院提出上訴書狀，並應
敘述具體理由。其未敘述上訴理由者，應於上訴期間屆滿後20日
內向本院補提理由書( 均須按他造當事人之人數附繕本) 「切勿
逕送上級法院」。
                                書記官  郭怡君
中    華    民    國   100    年    4     月    15    日
附錄本案論罪科刑依據之法條：
中華民國刑法第321條
犯竊盜罪而有左列情形之一者，處6 月以上、5 年以下有期徒刑
：
一、於夜間侵入住宅或有人居住之建築物、船艦或隱匿其內而
    犯之者。
二、毀越門扇、牆垣或其他安全設備而犯之者。
三、攜帶兇器而犯之者。
四、結夥三人以上而犯之者。
五、乘火災、水災或其他災害之際而犯之者。
六、在車站或埠頭而犯之者。
前項之未遂犯罰之。